【裁判字號】    98,審易,1377
【裁判日期】    980618
【裁判案由】    詐欺
【裁判全文】
臺灣高雄地方法院刑事判決            98年度審易字第1377號
公  訴  人  臺灣高雄地方法院檢察署檢察官
被      告  甲○○
上列被告因詐欺案件，經檢察官聲請以簡易判決處刑（97年度偵
字第28480 號），本院認不宜以簡易判決處刑，改依通常程序審
理後，判決如下：
    主  文
本件免訴。
    理  由
一、原聲請簡易判決處刑意旨略以：被告甲○○應了解國內社會
    上層出不窮之刮刮樂及其相類似之詐騙集團或不法份子為掩
    飾渠等不法行徑，避免執法人員之追究及處罰，經常利用他
    人之存款帳戶、印章、存摺、提款卡及密碼轉帳，以確保犯
    罪所得之不法利益並掩人耳目，因此，在客觀可以預見一般
    取得他人金融存款帳戶使用之行徑，常與財產犯罪所需有密
    切關連，且取得他人存摺之目的在於取得贓款及掩飾犯行不
    易遭人追查，竟以縱有人持其印章、存摺、提款卡及密碼作
    為詐騙之犯罪工具，亦不違渠本意之詐欺幫助犯意，於民國
    97年4 月間某日，在不詳處所，將己有合作金庫商業銀行六
    龜分行0000000000000 帳戶、陽信銀行六龜分行0000000000
    帳戶之存摺、提款卡、印章及密碼交付詐騙集團成員，使該
    詐騙集團成員得以意圖為自己不法所有，利用被告提供之上
    開帳戶於97年4 月12日晚上8 時許向被害人游琇婷誆稱購物
    或到付款的帳單錯誤，需作餘額查詢，致被害人陷於錯誤，
    分別(一)於97年4 月12日晚上8 時19分許，匯款新台幣（下同
    ）5238元至被告陽信銀行六龜分行上開帳戶、(二)於97年4 月
    12日晚上8 時56分許，匯款29984 元至被告合作金庫六龜分
    行上開帳戶、(三)於97年4 月12日晚上8 時28分匯款55900 元
    至土地銀行新竹分行（另案被告張麗君，由檢察官另行偵辦
    ）而受有損害，因認被告涉犯刑法第30條第1 項、第339 條
    第1 項詐欺取財罪之幫助犯。
二、按案件曾經判決確定者，應諭知免訴之判決，並得不經言詞
    辯論為之，刑事訴訟法第302 條第1 款、第307 條分別定有
    明文。
三、經查，被告甲○○前因「基於幫助犯罪之不確定故意，於民
    國97年4 月7 日至4 月12日間某日，在不詳地點，將所申辦
    之合作金庫商業銀行六龜分行帳號0000 -000-00000-0 號帳
    戶之存摺簿、提款卡、密碼等物，以不詳代價交付予姓名、
    年籍不詳之詐欺集團所屬成年人使用。該詐欺集團成員即意
    圖為自己不法之所有，於：(一)97年4 月12日19時39分許，以
    電話聯繫歐靜倚，佯稱係東森購物台人員，歐靜倚匯款資料
    有問題，應更改設定，致歐靜倚陷於錯誤，依其指示操作，
    於同日22時44分至臺北市○○區○○路200 巷21號便利超商
    內，將新臺幣（下同）29,989元匯入前開帳戶。(二)97年4 月
    12日18時30分許，以電話聯繫鍾文雄，佯稱係銀行行員，鍾
    文雄之購物產生問題，應依指示匯款，致鍾文雄陷於錯誤，
    依其指示操作，於同日20時54分將2,418 元匯入前開帳戶。
    (三)97年4 月12日19時許，以電話聯繫何素真，佯稱係東森購
    物台人員，何素真之付款方式產生問題，應依指示操作扣款
    ，致何素真陷於錯誤，依其指示操作，於同日21時43分至桃
    園縣蘆竹鄉大竹郵局，將14,089元匯入前開帳戶。(四)97年04
    月12日晚上某時撥打電話予田志升，謊稱田志升先前東森網
    購之付款方式出錯，須配合辦理以終止分期扣款云云，致田
    志升陷於錯誤，於同日晚上8 時48分，依指示轉帳新台幣1
    萬901 元入前開合作金庫帳戶。(五)97年04月12日20時20分許
    撥打詐騙電話予李清菊，謊稱是花道家網路購物中心人員要
    幫李清菊辦理取消分期付款相關事宜，李清菊不疑有他，聽
    信詐欺集團所言，致陷於錯誤，便於同日21時02分依對方指
    示，持提款卡自合作金庫商業銀行帳號000000000000000 號
    帳戶，轉帳新台幣1 萬5017元至甲○○所有之前開帳戶」之
    幫助詐欺取財事實，經臺灣高雄地方法院檢察署檢察官以97
    年度偵字第18577 、18579 、18580 號聲請簡易判決處刑及
    同署97年度偵字第26745 號、23723 號移送併辦，嗣經本院
    以97年度審簡字第4484號判處有期徒刑3 月，於98年4 月13
    日確定等情，有上開聲請簡易判決處刑書、刑事判決書、臺
    灣高等法院被告全國前案紀錄表各1 份附卷可稽。經核被告
    於該案中所提供之合作金庫銀行六龜分行帳戶，與本案所提
    供之2 帳戶有1 者相同，而該帳戶與本案聲請意旨所另指之
    陽信商業銀行帳戶，則業經被告於本院調查中自承係同時交
    付予詐騙集團（見本院98年6 月15日訊問筆錄），是應認其
    本案交付帳戶之行為，與前案有想像競合犯之裁判上一罪關
    係，為前案確定判決效力所及，揆諸上開說明，爰不經言詞
    辯論，逕諭知免訴之判決。
中    華    民    國    98    年    6     月    18    日
                刑事第三庭    審判長  法  官  黃宗揚
                                      法  官  王品惠
                                      法  官  黃沛文
以上正本，係照原本作成，證明與原本無異。
如不服本判決應於收受本判決後10日內向本院提出上訴書狀，並
應敘述具體理由，如未敘述上訴理由者，應於上訴期間屆滿後20
日內補提理由書狀於本院（均須按他造當事人之人數附繕本）「
切勿逕送上級法院」。
中    華    民    國    98    年    6     月    18    日
                                      書記官  黃振祐


司法院資訊處製作；財團法人民間司法改革基金會備份。
